臺灣新北地方法院民事裁定　　　　　　　110年度抗字第213號
抗　告　人　林聖輝　
相　對　人　謝瑞蘭　
上列當事人間聲請本票裁定事件，抗告人對於本院司法事務官於
民國110 年10月25日所為本院110 年度司票字第9322號裁定提起
抗告，本院裁定如下：
    主  文
抗告駁回。
抗告程序費用新臺幣壹仟元由抗告人負擔。
    理  由
一、按執票人向本票發票人行使追索權時，得聲請法院裁定後強
    制執行，票據法第123 條定有明文。又本票執票人依上開法
    條之規定聲請時，此項聲請之裁定及抗告法院之裁定，僅依
    非訟事件程序，以審查強制執行許可與否，並無確定實體上
    法律關係存否之效力，如發票人就票據債務之存否有爭執時
    ，應由發票人提起確認之訴，以資解決（最高法院56年度台
    抗字第714 號、57年台抗字第76號裁定意旨參照）。
二、本件相對人主張其執有抗告人為發票人，如附表所示之本票
    1 紙，並免除作成拒絕證書（下稱系爭本票）；又系爭本票
    於民國110 年2 月2 日到期，經相對人提示竟不獲兌付，迭
    經催索，未獲置理。為此，爰依票據法第123 條、非訟事件
    法第194 條之規定聲請裁定許可強制執行等語，並提出系爭
    本票1 紙為證。經原裁定准許強制執行。
三、抗告人不服原裁定，提起抗告，其抗告意旨略以：抗告人因
    與第三人林秋森、莊明輝協議合資成立公司欲購買新莊區房
    屋作為營業用址，乃簽立系爭本票作為房屋買賣之斡旋金，
    抗告人與該2 人協議房屋買賣不成立時即銷毀，並於110 年
    1 月被告知系爭本票已銷毀並解除合資成立公司關係，抗告
    人與相對人並不認識，相對人另與第三人莊明輝、王得福或
    有借貸關係，相關借貸方式及利息支付等細節，抗告人並不
    知情，系爭本票暨已依協議銷毀，則相對人如何取得系爭本
    票，爰請求廢棄原裁定等語。惟查，相對人聲請本票裁定所
    提出之系爭本票載明發票人、發票日、金額及到期日，已完
    成本票應記載事項，有系爭本票影本1 紙（見原審卷第9 頁
    、第11頁）附卷足佐，揆諸上開說明，法院僅得依非訟程序
    就本票裁定聲請強制執行是否符合形式上要件予以審酌，於
    符合法定形式要件下即應為許可強制執行之裁定，是相對人
    執系爭本票聲請裁定准許強制執行，即無不合。至抗告人主
    張之上開事實，縱所稱屬實，亦屬實體上之爭執，應由抗告
    人另行提起訴訟，以資解決，要非本件非訟程序所得審究，
    是本件仍應為許可強制執行之裁定。綜上，抗告人據以指摘
    原裁定不當，請求廢棄原裁定，為無理由，應予駁回。
四、據上論結，本件抗告為無理由，依非訟事件法第46條、第21
    條第2 項，民事訴訟法第495 條之1 第1 項、第449 條第1
    項、第95條、第78條，裁定如主文。
中    華    民    國  110     年    11    月    26    日
                  民事第七庭    法  官  莊哲誠
以上正本係照原本作成。
本裁定不得再抗告。
中    華    民    國  110     年    11    月    26    日
                                書記官  尤秋菊
┌─────────────────────────────────────────────┐
│本票附表：                                                            110 年度抗字第213 號│
├──┬───────┬───────┬───────┬───────┬──────┬───┤
│編號│發    票    日│票  面  金  額│到    期    日│利 息 起 算 日│ 票 據 號 碼│備  註│
│    │              │（新  臺  幣）│              │              │            │      │
├──┼───────┼───────┼───────┼───────┼──────┼───┤
│ 1  │109 年11月2 日│1,400,000元   │110 年2 月2 日│110 年2 月2 日│  CH437058  │      │
└──┴───────┴───────┴───────┴───────┴──────┴───┘